臺灣臺北地方法院小額民事判決
　　　　　　　　　　　　　　　　  111年度北小字第325號
原      告  洪俊生  
被      告  僑果實業股份有限公司

法定代理人  陳玲玲  
訴訟代理人  王文宗  
            李志銘  
被      告  花齊匯管理委員會

法定代理人  詹俊誠  
上列當事人間損害賠償事件，於中華民國111年3月1日言詞辯論
終結，本院判決如下：
    主    文
原告之訴駁回。
訴訟費用新臺幣壹仟元由原告負擔。
    事實及理由
一、原告主張：民國(下同)110年10月26日晚上約8點原告將AKP－
    1351號車輛停入花齊匯殘障車位之際，因鐵捲門感應器不足
    及保全未注意監控之過失，以至於鐵捲門無故下降，撞到車
    後擾流版造成車損及鐵捲門損壞，致原告支出車輛修理費新
    臺幣(下同)2萬548元、鐵捲門維修3000元、車道捲門更換鋁
    合金門片一片2萬9500元。為此，依侵權行為之法律關係，
    請求被告給付前揭損害5萬3048元等語。並聲明：被告應給
    付原告5萬3048元。
二、被告僑果實業股份有限公司(以下簡稱被告僑果公司)則以：
    　　
    該鐵捲門於每次開啟時，約莫20秒會降下（20秒時間的設定
    ，主要是一方面有充足的時間讓人車進出，另一方面是為不
    能太久，可能會給外人進入），但鐵捲門下方有紅外線感應
    器（鐵捲門下方白色方盒處），不會壓到人車（視頻影像1
    ）。由事故當天之錄影得知，原告於鐵捲門開啟良久，皆未
    倒車進入，而鐵捲門於開啟20秒時即開始降下，當時原告距
    離鐵捲門仍有一段距離，足以剎車停止，惟原告並未停止。
    而原告車輛於經過紅外線感應處時，鐵捲門確實有停止（視
    頻影像2約35-36秒處），然因原告倒車速度太快，進而撞到
    鐵捲門。再者原告進入之方式與其他正常進入的車輛相差甚
    多（視頻影像3）。故由此可知，此明顯係原告自己之疏失
    撞上鐵捲門，而非鐵捲門反應失靈。目前花齊匯停車位共有
    35個停車位，皆在使用中。如以每日正常進出一次，每日有
    進出35次，一年約為1萬2775次。在如此頻繁的進出次數中
    ，並無因鐵捲門失靈而造成事故，由此可證鐵捲門本身並無
    問題。鐵捲門本身並無問題，係原告自己之疏失導致此次之
    事故等語為抗辯。並聲明：原告之訴駁回。
三、被告花齊匯管理委員會(下簡稱被告花齊匯管委會)則以：
    本次事故純屬原告個人疏失，導致撞到鐵捲門等語為抗辯。
    並聲明：原告之訴駁回。
四、得心證之理由：　　
　㈠按當事人主張有利於己之事實者，就其事實有舉證之責任，
    民事訴訟法第277 條前段定有明文，是民事訴訟如係由原主
    張權利者，應先由原告負舉證之責，若原告先不能舉證，以
    證實自己主張之事實為真實，則被告就其抗辯事實即令不能
    舉證，或其所舉證據尚有疵累，亦應駁回原告之請求（最高
    法院17年上字第917 號判例意旨參照）。又事實有常態與變
    態之分，其主張常態事實者無庸負舉證責任，反之，主張變
    態事實者，則須就其所主張之事實負舉證責任（最高法院86
    年度台上字第891號判決意旨參照）。原告既主張被告僑果
    公司鐵捲門之設計有疏失、被告花齊匯管委會之保全對於前
    開鐵捲門之管理有疏失，依前述舉證責任分配之原則，自應
    對其有利之事實即系爭鐵捲門之設計有疏失及保全對於前開
    鐵捲門之管理有疏失事實負舉證責任。
  ㈡關於該事故發生之視頻影像先後順序為：
　⒈06秒：鐵捲門開始升起。（本院卷第145頁照片2-1）
  ⒉13秒：鐵捲門升至頂端。（本院卷第145頁照片2-2）
  ⒊15秒：原告開始倒車進入。（本院卷第146頁照片2-3）
  ⒋26秒：原告倒車未成功進入，停於鐵捲門前。（本院卷第146
    頁照片2-4）
  ⒌30秒：原告準備第2次倒車進入。（本院卷第146頁2-5）
  ⒍32秒：原告第2次倒車進入。（本院卷第147頁2-6）
  ⒎33秒：鐵鐵門開始降下。（本院卷第147頁2-7）
  ⒏35秒：原告車輛經過紅外線處，鐵捲門已停止降下。（本院
    卷第147頁2-8）
  ⒐36秒：原告車輛撞上鐵捲門。（本院卷第148頁2-9）
　  該事實為兩造所不爭執，足信為真實。　　　
　㈢就前開事故之原因，本院於111年1月20日函詢兩造是否送交
    鑑定，惟兩造均稱不需鑑定，且經本院闡明後，無相關證人
    之聲請(本院卷第87頁、第101頁)，本院自得從前開視頻認
    定系爭事故之原因，首開敘明。
　⒈原告對該視頻中主張：紅外線感應不足及鐵捲門沒有警示燈
    號是其主要造成鐵捲門下降的原因云云。然被告之該設置尚
    無違反任何之法規，不能僅憑原告主觀之臆測或認定，來課
    予被告應負擔何種義務之理由。
　⒉退萬步言，觀諸系爭鐵捲門於開啟至頂端20秒時即開始降下
    （於13秒升至頂端，33秒開始降下），當時原告距離鐵捲門
    仍有一段距離，原告可注意到鐵捲門降下，並剎車停止，惟
    原告並未剎車停止進而撞上鐵捲門，此係原告應注意而未注
    意，係原告之過失；加以，系爭視頻35秒處鐵捲門已停止降
    下，原告於1秒過後仍然撞上鐵捲門，應係原告之過失所致
    ，顯見原告有應注意能注意而不注意之過失，系爭事故可歸
    責於原告，足堪認定。
　㈣原告復主張：當日保全有未注意監控之過失云云。惟原告未
    能舉證被告花齊匯管委會所聘僱之保全何以有管理該鐵捲門
    義務？又何情節是管理員違反管理義務而生，原告將此事件
    全推給他人，已屬有疑。從而，被告花齊匯管委會所辯：保
    全沒有看護車道之責。就社區使用上，目前秒數是足夠的。
    是由原告要求保全開啟車位以供其使用，並非保全自行開啟
    ，應由原告自負其責等語，即可採信。況且，前述視頻已足
    認定本次事故之發生係屬原告之過失，從而，原告該主張實
    難採信。
　㈤綜上所述，原告主張因鐵捲門感應器不足及保全未注意監控
    之過失致伊受有損害，爰此請求被告給付原告5萬3048元，
    元，為無理由，應予駁回。　　
五、本件事證已臻明確，兩造其餘攻擊防禦方法與判決之結果不
    生影響，爰不一一贅論，併此敘明。
六、訴訟費用負擔之依據：民事訴訟法第78條。本件訴訟費用額
    ，依後附計算書確定如主文所示金額。
中　　華　　民　　國　　111 　年　　4 　　月　　1 　　日
                      臺北簡易庭  法  官  趙子榮
以上正本證明與原本無異。
如不服本判決，須以違背法令為理由，於判決送達後20日內向本
庭提出上訴狀（應按他造當事人之人數附繕本）；如委任律師提
起上訴者，應一併繳納上訴審裁判費。
中　　華　　民　　國　　111 　年　　4 　　月　　1 　　日
                                  書記官  陳怡安
計   算   書：
項        目             金   額（新臺幣）    備    註
第一審裁判費             1000元
合        計             1000元

附錄：
一、民事訴訟法第436條之24第2項：
    對於小額程序之第一審裁判上訴或抗告，非以其違背法令為
    理由，不得為之。
二、民事訴訟法第436條之25：
    上訴狀內應記載上訴理由，表明下列各款事項：
    （一）原判決所違背之法令及其具體內容。
    （二）依訴訟資料可認為原判決有違背法令之具體事實。